【裁判字號】    98,上訴,1330
【裁判日期】    981209
【裁判案由】    違反毒品危害防制條例
【裁判全文】
臺灣高等法院高雄分院刑事判決        98年度上訴字第1330號
上  訴  人  臺灣屏東地方法院檢察署檢察官
被      告  乙○○
                    現於臺灣屏東監獄
選任辯護人  張瓊文律師
上列上訴人因被告違反毒品危害防制條例案件，不服臺灣屏東地
方法院97年度訴字第1606號中華民國98年6 月19日第一審判決（
起訴案號：臺灣屏東地方法院檢察署97年度偵字第2999號），提
起上訴，本院判決如下：
    主  文
原判決關於附表一部分撤銷。
乙○○販賣表一編號1 號第二級毒品，處有期徒刑柒年肆月；販
賣所得新台幣壹仟元應予沒收，如全部或一部不能沒收時，以其
財產抵償之。又販賣表一編號2 號第二級毒品未遂，處有期徒刑
參年捌月；販賣所得新台幣伍佰元應予沒收，如全部或一部不能
沒收時，以其財產抵償之。又販賣表一編號3 號第二級毒品，處
有期徒刑柒年貳月；販賣所得新台幣伍佰元應予沒收，如全部或
一部不能沒收時，以其財產抵償之。又販賣表一編號4 號第二級
毒品未遂，處有期徒刑參年捌月；販賣所得新台幣伍佰元應予沒
收，如全部或一部不能沒收時，以其財產抵償之。又販賣表一編
號5 號第一級毒品，處有期徒刑拾捌年，褫奪公權伍年；販賣所
得新台幣貳仟元應予沒收，如全部或一部不能沒收時，以其財產
抵償之。應執行有期徒刑貳拾伍年，褫奪公權伍年；販賣所得新
台幣肆仟伍佰元應予沒收，如全部或一部不能沒收時，以其財產
抵償之。
其他上訴駁回。
    事  實
一、乙○○意圖營利，基於販售第一級毒品海洛因及第二級毒品
    甲基安非他命之犯意，自民國97年2 月6 日起前數日至97年
    3 月27日之期間，分別販賣附表一編號1 至4 號之第二級毒
    品甲基安非他命給甲○○、丁○○2 人，販賣附表一編號5
    號之第一級毒品海洛因給翁秀卿，其販賣之時間、地點、價
    格、毒品種類、聯絡方式、各如附表附表一編號1 至5 號所
    載，販賣所得共計新台幣（下同）4500元。嗣臺灣屏東地方
    法院檢察署檢察事務官會同警方，於97年3 月27日上午9 時
    20分許，持搜索票前往乙○○位於屏東縣新園鄉○○路153
    巷54號之住處搜索時，當場查獲在場正欲購買第二級毒品甲
    基安非他命之丁○○、甲○○2 人（即附表一編號第2 、4
    號之販賣行為），均已交付購毒款各500 元給乙○○，惟尚
    未購取得第二級毒品甲基安非他命，即被警查獲，乙○○當
    場逃逸。並扣得乙○○所有與販賣第一、二級毒品無關之毒
    品殘渣袋1 只、夾鏈袋1 小袋、玻璃管6 支、塑膠吸管1 支
    。
二、案經台灣屏東地方法院函經台灣屏東地方法院檢察署偵查起
    訴。
    理  由
甲、有罪部分：
一、傳聞法則乃對於被告以外之人於審判外之言詞或書面陳述，
    亦即針對被告以外之人於審判外以言詞或書面所為之供述證
    據而為之規範。本件之通聯紀錄資料，乃以科學、機械之方
    式，對於當時狀況所為忠實且正確之記錄，性質上並非供述
    證據，應無刑事訴訟法第159 條第1 項規定之適用。
二、訊據被告乙○○矢口否認有前揭販賣第一、二級毒品犯行，
    辯稱：甲○○、丁○○2 人在與伊住處被警查獲，渠2 人與
    伊有嫌隙，係挾怨報復，翁秀卿雖有打手機電話（即000000
    0000號），惟該手機非僅伊一人使用，伊不認識並未販賣毒
    品海洛因給翁秀卿云云。惟查：
(一)、被告販賣附表編號1 、2 、3 、4 號第二級毒品給甲○○、
    丁○○部分：
１、證人甲○○、丁○○2 人，於97年3 月27日上午9 時20分許
    ，同往被告屏東縣新園鄉○○路153 巷54號之住處，每人各
    向乙○○購買價格500 元之甲基安非他命，已將購毒款交付
    被告，尚未取得甲基安非他命時，適警方搜索即被警查獲等
    情，分別據證人甲○○、丁○○二人於本院證述明確（見本
    院卷第85至95頁），又證人甲○○、丁○○2 人經檢察事務
    官會同警查獲時，2 人均經警採尿，渠2 人尿液均驗出甲基
    安非他命陽性反應，此有正修科技大學超微量研究科技中心
    檢驗報告及尿液受檢人真實姓名對照表各2 份附於本院卷第
    154 至159 頁足憑，而證人甲○○被警查獲當日，仍被驗出
    第二級毒品甲基安非他命，該毒品乃係被查獲前數日，向被
    告購得，仍繼續施用等情，亦據證人甲○○於本院審理時證
    述屬實（見本院卷第98頁）。另證人丁○○於本院審理時證
    稱於97年3 月10日，在雙園大橋附近五房子一家超商前之公
    共電話播打被告電話購買500 元安非他命等語（見本院卷87
    至89頁），本院命屏東縣警察局東港分局派員到雙園大橋附
    近五房子現場了解，五房子村五房路371 號有家發福樂超商
    前，確裝有一支公共電話，該支公共電話號碼為「00000000
    0 」號，並拍攝該超商現場照片2 張附於本院卷第64頁足稽
    ，證人丁○○並於本院指認該超商照片確認曾於97 年3月10
    日在該超商前之公共電話打電話向被告購買安非他命無誤（
    見本院卷第89頁），而0000000000號行動電話為被告所使用
    ，為被告所供承（見本院卷第93頁），該000000000 號行動
    電話，確於97年3 月10日18時30分27秒播打至被告所使用之
    0000000000號行動電話，足證丁○○証述於97年3 月10日以
    該公共電話聯絡被告，向被告購買甲基安非他命等情，應屬
    可信。
２、按台灣屏東地方法院檢察署認被告涉嫌販賣毒品，乃向原法
    院聲請索搜票，於上開時間在被告該住處，確係查獲證人甲○○、丁○○2 人，被告乙○○當時逃逸等情，此有台灣屏
    東地方法院檢察署屏檢光厚亥96他765 字第10274 號函及搜
    索票附於查3 卷第112 、113 頁足稽，而甲○○、丁○○二
    人被查獲時，經採尿均被檢出甲基安非他命陽性反應，該甲
    基安非他命陽性應是甲○○、丁○○2 人被查獲前即已施用
    ，再參以丁○○於附表一編號3 之購買毒品前，確先以公共
    電話與被告聯絡，如上所述，是渠2 人證述，查獲當天向被
    告購買甲基安非他命，並已交付價款，尚未取得該毒品，及
    之前曾向被告購買甲基安非他命施用（即附表一編號1 、3
    部分）等情，應可確信，被告否認販賣甲基安非他命給甲○○、丁○○2 人，應屬卸責飾詞，自無足採。
３、至被告請求傳訊證人郭昭南、蔡天宏2 人以證明甲○○、丁○○2 人於案發後，曾向郭昭南、蔡天宏2 人提及，之所以
    指證被告販賣毒品，仍係挾怨報復云云。惟查：本案係由檢
    察事務官聲請索搜票會同警方在被告上開住處查獲甲○○、
    丁○○2 人，並非證人甲○○、丁○○二人主動供出毒品來
    自被告，且依上述通聯資料，證人丁○○之證述向被告購買
    上開毒品，並非無據，是證人甲○○、丁○○2 人應無挾嫌
    誣指被告販賣上開毒品之情形，本院認並無傳訊證人郭昭南
    、蔡天宏2 人之必要。
(二)、被告販賣附表一編號5所示第一級毒品給翁秀卿部分：
１、證人翁秀卿於97年2 月6 日凌晨1 時17分許，以其所使用之
    0000000000號行動電話播打0000000000號行動電話不久，即
    有一騎機車者，在屏東雙園大橋附近一超商，販賣2000元之
    海洛因給翁秀卿之事實，業據證人翁秀卿於本院審理時證述
    明確（見本院卷第90、91頁），並有該通聯紀錄附於偵查2
    卷第66頁足稽。雖證人翁秀卿雖否認交付毒品者為被告，惟
    參酌證人丁○○於本院證述97年3 月15日上午11時4 分及同
    年月26日，以其所有0000000000號行動電話，與被告使用00
    00000000號聯絡（見本院卷第90頁），被告於本院亦供承00
    00000000號行動電話是朋友的，但我有使用，在被查獲前都
    有使用，有使用2 、3 個月以上，26日（即97年3 月26日）
    有打電話給丁○○等語（見本院卷第93頁），又依上開2 行
    動電話之通聯紀錄，被告所使用0000000000號行動電話於97
    年3 月26日20時48分，與丁○○所使用0000000000號行動電
    話通話時，其轉接基地台位置，係位於屏東縣新園鄉○○段
    694-198 地號，且該2 支行動電話自96年12月1 日起至97年
    3 月26日止之68筆電話聯絡，被告使用該0000000000號行動
    電話之轉接基地台位置，絕大多位於屏東縣新園鄉○○段69
    4-198 地號，此有該2 支電話該期間之通聯紀錄附於偵查2
    卷222 頁至224 頁足考，準此，足證被告自96年12月間起，
    即使用該0000000000號行動電話，證人翁秀卿於97年2 月6
    日打該0000000000號行動電話購買海洛因之對象，應是被告
    本人無誤，證人翁秀卿否認購買毒品之對象非被告本人云云
    ，應係迴護被告之詞，自無足採。
２、又證人翁秀卿於97年3 月22日，經警採尿送驗，其尿液驗出
    毒品嗎啡陽性反應，此有高雄市立凱旋醫院濫用藥物尿液檢
    驗報告及真實姓名對照表各1 份附於本院卷第162 、163 頁
    足稽，證人翁秀卿有施用第一級毒品行為，而翁秀卿證述上
    開向被告購買海洛因之時間，確有以行動電話與被告所使用
    之0000000000頻繁聯絡，有上開通聯紀錄在卷足憑，顯然翁
    秀卿證述於上開時、地向被告購買2000元之毒品，應係海洛
    因，被告否認販賣海洛因給翁秀卿，亦無足採。
(三)、邇來政府為杜絕毒品氾濫，毒害人民甚深，再三宣導教民眾
    遠離毒品、媒體之報導既深且廣，對於毒品之禁絕，應為民
    眾所熟悉。又政府對於查緝施用、轉讓及販賣毒品無不嚴格
    執行，且販賣毒品罪更係重罪，設若無利可圖，衡情一般持
    有毒品者，當不致輕易將持有毒品交付他人。況第一級毒品
    海洛因及第二級毒品甲基安非他命價格不貲、物稀價昂，且
    販賣毒品係違法行為，非可公然為之，亦無公定之價格，不
    論任何包裝，均可任意分裝增減分量，每次買賣價量，亦可
    能隨時依雙方間之關係深淺、資力、需求量及對行情之認知
    、來源是否充裕、查緝是否嚴緊，購買者被查獲時供述購買
    對象之可能性風險之評估等，因而異其標準，並隨時機動調
    整，非可一概而論，是販賣之利得，除經坦承犯行或價量俱
    臻明確外，委難查得實情，販賣之人從價差或量差中牟利方
    式雖異，其意圖營利之非法販賣行為則一，茍無任何利益可
    圖，被告實無甘冒風險，在與證人甲○○、丁○○、翁秀卿
    等人並非至親之下，將毒品無償交付。從而，被告應有從中
    賺取差額利潤以牟利之意圖及事實，應堪認定。
(四)、綜上所述，被告分別販賣表一編號1 至5 號之第一、二級毒
    品給甲○○、丁○○、翁秀卿等人之事證已臻明確，其否認
    販賣毒品云云，顯無足採，其犯行堪以認定。
三、按毒品危害防制條例第4 條第1 、2 項，已於98年5 月20日
    修正公布，依同條例第36條規定，於同年11月20日施行，其
    第4 條第1 項併科罰金部分，由新台幣1 千萬元提高為新台
    幣2 千萬元，同條第2 項併科罰金部分，由新台幣7 百萬元
    ，提高為1 千萬元，比較新舊法條之適用，應以修正前之規
    定，對被告較為有利。又海洛因、甲基安非他命分別為毒品
    危害防制條例第2 條第2 項第1 、2 款所明定之第一、二級
    毒品。是被告販賣附表一編號5 所示海洛因之行為，係犯毒
    品危害防制條例第4 條第1 項之販賣第一級毒品罪，其販賣
    附表一編號1 至4 所示甲基安非他命之行為，均係犯同條例
    第4 條第2 項販賣第二級毒品。其為販賣第一、二級毒品而
    持有海洛因、甲基安非他命，持有之低度行為應分別為販賣
    之高度行為所吸收，不另論罪。又其所犯上開5 罪間，犯意
    各別，行為互殊，應予分論併罰。第按毒品危害防制條例第
    4 條第1 項就販賣第一級毒品罪之法定刑為死刑或無期徒刑
    之罪。然同為販賣第一級毒品之人，其原因動機不一，犯罪
    情節未必盡同，或有大盤毒梟者，亦有中、小盤之分，甚或
    僅止於吸毒者友儕間為求互通有無之有償轉讓者亦有之，其
    販賣行為所造成危害社會之程度自屬有異，法律科處此類犯
    罪，所設之法定最低本刑卻同為死刑或無期徒刑，不可謂不
    重。於此情形，倘依其情狀處以有期徒刑，即足以懲儆，並
    可達防衛社會之目的者，自非不可依客觀之犯行與主觀之惡
    性二者加以考量其情狀，是否有可憫恕之處，適用刑法第59
    條之規定酌量減輕其刑，期使個案裁判之量刑，能斟酌至當
    ，符合比例原則。本件被告販予證人翁秀卿之上開第一級毒
    品海洛因，數量非鉅，且無證據足以證明其為大量走私進口
    或長期販賣毒品之所謂「大盤」、「中盤」之販毒者，其惡
    性與犯罪情節核與大毒梟有重大差異，如不論其情節輕重，
    遽處以上開法定本刑即死刑或無期徒刑，誠屬情輕法重，過
    於嚴苛，反有傷人民對法律之情感，故應認本件被告之販賣
    第一級毒品部分之犯罪情狀，顯有可憫恕之情況，本院認科
    以最低度刑，仍嫌過重，此部分爰依刑法第59條規定，酌量
    減輕其刑。又被告販賣附表一編號2 、4 之甲基安非他命給
    甲○○、丁○○2 人時，適檢察事務官會同警方持搜索票前
    往搜索，甲○○、丁○○二人已分別各交付500 元之購毒款
    給被告，惟被告尚未交付甲基安非他命給甲○○、丁○○2
    人，此部分被告販賣第二級毒品，尚屬未遂，均應依刑法第
    25 條 第2 項之規定減輕其刑。
四、原審以不能證明被告此部分犯行，均諭知無罪之判決，尚有
    未洽，檢察官上訴意旨，指摘原判決此部分諭知被告無罪不
    當，為有理由，自應由本院將原判決此部分撤銷改判。爰審
    酌被告明知毒品對人體之危害性，竟圖一己私利，販賣海洛
    因、甲基安非他命以牟利，殘害國民身心健康，助長社會濫
    用毒品風氣，復矢口否認犯行，態度不佳，惟念其販賣總量
    、獲利非鉅等一切情狀，各量處如主文第二項所示。被告分
    別販賣如附表一編號1 至5 號所示第一、二級毒品，所得45
    00元係被告犯罪所得之財物，應依毒品危害防制條例第19條
    第1 項之規定，宣告沒收之，如全部或一部不能沒收時，以
    其財產抵償之。至被告供聯絡販賣毒品用0000000000號行動
    電話，其所有人為林政威，此有台灣大哥大資料查詢附於偵
    1 卷第178 頁足稽，該行動電話非被告所有，及扣得乙○○
    所有與販賣第一、二級毒品無關之毒品殘渣袋1 只、夾鏈袋
    1 小袋、玻璃管6 支、塑膠吸管1 支，均不予宣告沒收，附
    此敘明。
乙、無罪部分：
一、公訴意旨認被告於附表二編號1 之時、地，販賣第一級毒品
    海洛因給戊○○，於附表二編號2 、3 之時、地，販賣第二
    級毒品給甲○○、丁○○，因認被告此部分亦涉有販賣第一
    、二級毒品罪嫌云云。
二、惟查：
(一)、附表二編號1部分：
１、證人戊○○雖於96年4 月20日，向原審檢舉販毒者時證稱：
    「我要供出藥頭，是乙○○（綽號志仔），他電話00000000
    00，住新園鄉○○村○路），詳細住址我不知道，他家在五
    房路的眷村旁邊公園的蔣公銅像附近，他都是在那裡賣海洛
    因、安非他命毒品給我，時間從今年二月份開始到三月份，
    賣了十幾次，每次賣得毒品種類不一定，有時賣一種，有時
    賣兩種，我不想讓他知道是誰供出他的。我們聯絡毒品買賣
    都是我用公共電話打給他的行動電話，我之前並無檢舉過他
    ，他每次賣給我的價錢都不一定，有時候從五百元到五、六
    千元都有」等語（見96年度他字第765 號卷第4 頁）；嗣於
    97年1 月16日臺灣屏東地方法院檢察署檢察事務官訊問時證
    稱：「（這段時間有向他們二人購買毒品嗎？）有，是在96
    年7 月中旬向乙○○買海洛因的，我打他的電話0000000000
    ，是他本人接的，我買五百元，只能吸一次，是在我家附近
    交貨，是在白天，只有我們二人在場」等語（見同上卷第92
    頁）。嗣證人戊○○於原審審理被告販賣毒品案時到庭具結
    證稱：「（是否認識被告？）認識，認識不到半年」、「（
    96年7 月間開始是否有向被告買海洛因？）好像沒有」、「
    （有沒有向被告買過海洛因？）我有拜託他，因為錢不夠，
    我有去找被告，跟他合資，我們一起去拿，電話是他打的，
    藥頭我不認識，我只知道他的外號叫『國仔』」、「（買多
    少？）我出500 。他好像也出500 」、「（你怎麼跟他聯絡
    的？）打他的電話。快兩年了，時間太久了，我不太記得了
    」、「（0000000000是否為被告的電話？）對」、「（你在
    97年1 月16日在偵查中陳述被告跟楊明勝都是藥頭？）我好
    像有說過。因為我不認識藥頭，只知道我是跟被告拿藥，所
    以我只有說他，另一個我不知道」、「（97年1 月16日之前
    是否認識被告？）認識」、「（為何在97年1 月16日檢察事
    務官訊問時供稱96年7 月中旬向被告買500 元海洛因，在你
    家附近交付，是在白天，只有你們兩人在場？提示筆錄）我
    們之間的恩怨，我不想說太清楚，因為時間總會沖淡恩怨，
    我只是有個報復的心態要報復他，所以就用這種方法向他報
    復」、「（有何恩怨？）因為金錢的恩怨。壹萬多元」、「
    （檢察官不了解我們吸毒的，我們吸海洛因的，毒癮犯了，
    壹萬多元可以買多少、擋多少癮，所以我們吸毒的報復心態
    你是不懂的。我現在也關一年多了，也沒有什麼毒癮」、「
    （你的意思是你之前在偵查中的供述只是要報復被告？）是
    的」等語（見本院卷第73至74頁）。則證人戊○○先係證稱
    向被告購買十幾次毒品，每次購得毒品種類不一定，有時賣
    一種，有時賣兩種云云；嗣又改稱在96年7 月中旬向被告購
    買第一級毒品海洛因1 次，數量為500 元云云；嗣再於原審
    審理本案時卻又證稱其並無向被告購買毒品，純為報復被告
    方為上開證述云云。綜上，證人戊○○先後就販賣毒品種類
    、次數證述不一，其證述之內容是否可信，已值懷疑。
２、又依據證人戊○○供稱打0000000000號行動電話，向被告購
    買毒品云云。惟被告販賣毒品所使用之行動電話號碼為0000
    000000，如上所述，而0000000000號行動電話申請人為丙○○，有該手機號碼使用者資料附於偵3 卷第8 頁足憑，且證
    人丙○○於本院亦證述與被告並不認識，亦未將該手機號碼
    借給被告等語（見本院卷第83頁），則證人戊○○指證打被
    告使用0000000000號行動電話向被告購買毒品，亦與事實不
    符。此外，尚乏積極證據足證被告販賣附表二編號1 之毒品
    給戊○○，自難以戊○○上開有瑕疵之指訴執為認定被告販
    賣上開毒品之唯一證據，此部分自屬不能證明被告犯罪，自
    應諭知被告無罪之判決。
(二)、附表二編號2、3所示部分：
１、公訴人認被告販賣附表二編號2 、3 所示之甲基安非他命給
    甲○○、丁○○，無非以甲○○、丁○○二人偵查中之證述
    ，為其主要論據。惟查：證人甲○○、丁○○2 人雖分別證
    述於附表二編號2 、3 所示之時間，向被告購買甲基安非他
    命云云，然渠二人購買毒品之時間，均不明確，且該時間亦
    無向被告購買毒品之通聯紀錄可資查考，此部分尚難以證人
    甲○○、丁○○2 人片面證述，執為被告販賣上開第二級毒
    品之依據，自屬不能證明被告此部分犯行，亦應諭知被告此
    部分無罪之判決。
三、此外尚乏積極證據足證被告有此部分犯行，此部分自屬不能
    證明被告犯罪，原審因之諭知被告此部分無罪，核無不合，
    檢察官上訴意旨猶執陳詞，指摘原判決此部分諭知被告無罪
    不當，為無理由，應予駁回。
據上論結，應依刑事訴訟法第368 條、第369 條第1 項前段、第
364 條、第299 條第1 項前段，修正前毒品危害防制條例第4 條
第1 、2 項、同條例第19條第1 項、刑法第11條、第2 條第1 項
前段、第25條第2 項、第59條、第37條第2 項、第51條第5 、9
款，判決如主文。
本案經檢察官鄭銘謙到庭執行職務。
中    華    民    國    98    年    12    月    9     日
                  刑事第六庭    審判長法  官   王憲義
                                      法  官   邱永貴
                                      法  官   簡志瑩
以上正本證明與原本無異。
無罪部分被告不得上訴。
有罪部分如不服本判決應於收受本判決後10日內向本院提出上訴
書狀，其未敘述上訴理由者，並得於提起上訴後10日內向本院補
提理由書狀（均須按他造當事人之人數附繕本）「切勿逕送上級
法院」。
中    華    民    國    98    年    12    月    9     日
                                      書記官   張文斌
附錄本件判決論罪科刑法條：
毒品危害防制條例第4 條第1 、2項
製造、運輸、販賣第一級毒品者，處死刑或無期徒刑；處無期徒
刑者，得併科新臺幣 2 千萬元以下罰金。
已造、運輸、販賣第二級毒品者，處無期徒刑或7 年以上有期徒
附表：一
 ┌──┬────┬─────┬─────┬─────┬─────┬─────┬──────┐
 │編號│販售對象│販售時間  │地點      │  價格    │毒品種類  │與被告聯絡│是否交付毒品│
 │    │        │          │          │（新台幣）│          │方式      │            │
 ├──┼────┼─────┼─────┼─────┼─────┼─────┼──────┤
 │1   │甲○○  │97年3 月27│屏東縣新園│1000元    │甲基安非他│直接前往被│ 已交付     │
 │    │        │日之前數  │鄉○○路  │          │命        │告前開住處│            │
 │    │        │日        │153巷54號 │          │          │          │            │
 ├──┼────┼─────┼─────┼─────┼─────┼─────┼──────┤
 │2   │甲○○  │97年3月27 │同上      │500元     │甲基安非他│直接前往被│錢已交付    │
 │    │        │日        │          │          │命        │告住處    │毒品未交付  │
 ├──┼────┼─────┼─────┼─────┼─────┼─────┼──────┤
 │3   │丁○○  │97年3月10 │同上      │500元     │甲基安非他│先以088691│已交付      │
 │    │        │日        │          │          │命        │194 公共電│            │
 │    │        │          │          │          │          │話與被告09│            │
 │    │        │          │          │          │          │00000000號│            │
 │    │        │          │          │          │          │手機聯絡  │            │
 ├──┼────┼─────┼─────┼─────┼─────┼─────┼──────┤
 │4   │丁○○  │97年3月27 │同上      │500元     │甲基安非他│直接前往被│錢已交付    │
 │    │        │日        │          │          │命        │告住處    │毒品未交付  │
 ├──┼────┼─────┼─────┼─────┼─────┼─────┼──────┤
 │5   │翁秀卿  │97年2月6日│屏東縣雙園│2000元    │海洛因    │先以092153│已交付      │
 │    │        │          │大橋附近  │          │          │4404電話與│            │
 │    │        │          │          │          │          │被告上開手│            │
 │    │        │          │          │          │          │機聯絡    │            │
 └──┴────┴─────┴─────┴─────┴─────┴─────┴──────┘
   附表：二
 ┌──┬────┬─────┬─────┬─────┬─────┬─────┬──────┐
 │編號│販售對象│販售時間  │地點      │價格      │毒品種類  │          │備考        │
 │    │        │          │          │          │          │          │            │
 ├──┼────┼─────┼─────┼─────┼─────┼─────┼──────┤
 │1   │戊○○  │96年7月中 │林園鄉五房│500元     │海洛因    │          │            │
 │    │        │旬某日    │路153巷54 │          │          │          │            │
 ├──┼────┼─────┼─────┼─────┼─────┼─────┼──────┤
 │2   │甲○○  │97年3月中 │同上      │1000元    │甲基安非他│          │            │
 │    │        │旬        │          │          │命        │          │            │
 ├──┼────┼─────┼─────┼─────┼─────┼─────┼──────┤
 │3   │丁○○  │97年3月22 │同上      │500元     │甲基安非他│          │            │
 │    │        │日左右    │          │          │命        │          │            │
 │    │        │          │          │          │          │          │            │
 └──┴────┴─────┴─────┴─────┴─────┴─────┴──────┘


司法院資訊處製作；財團法人民間司法改革基金會備份。
